bg-BG: Дом и градина > Морава и градина > Поливане и напояване > Глобуси и колчета за поливане: Глобуси за поливане; Колчета за поливане
el: Σπίτι & κήπος > Γκαζόν & κήπος > Πότισμα & άρδευση > Σφαίρες & ακίδες ποτίσματος: Σφαίρες ποτίσματος; Ακίδες ποτίσματος
th: บ้านและสวน > สนามและสวน > การรดน้ำต้นไม้ > กระเปาะให้น้ำพืช: อุปกรณ์ให้น้ำพืชทรงกระเปาะ; หัวหยดน้ำ
da: Hjem og have > Græsplæne og have > Vanding > Selvvandere: Vandkugler; Vandingsspidser
it: Casa e giardino > Prato e giardino > Impianti di irrigazione > Coni e palle per irrigazione: Coni per irrigazione; Dispositivi per irrigazione
vi: Nhà và vườn > Bãi cỏ và vườn > Tưới tiêu > Chân cắm & Quả cầu tự động tưới nước: Quả cầu tự động tưới nước; Chân cắm tưới nước
de: Heim & Garten > Rasen & Garten > Bewässerungssysteme > Wasserspender für Pflanzen: Bewässerungskugeln; Bewässerungsspitzen
sv: Hem och trädgård > Gräsmatta och trädgård > Bevattning > Bevattningskulor och -koner: Bevattningskulor; Bevattningskoner
zh-CN: 家居与园艺 > 草坪与花园 > 灌溉设备 > 自动浇花球/滴水器: 浇花球; 滴水器
ko: 가정/원예 용품 > 잔디/정원 > 급수/관개 > 식물용 자동 급수기: 글로브 자동 급수기; 스파이크 자동 급수기
hu: Otthon és kert > Gyep és kert > Öntözés és vízellátás > Öntözőgömbök és -tüskék: Öntözőgömbök; Öntözőtüskék
ro-RO: Casă și grădină > Gazon și grădină > Stropire și irigare > Globuri și țăruși de udare: Globuri udare; Țăruși udare
sl-SI: Dom in vrt > Travnik in vrt > Zalivanje in namakanje > Kroglice in trni za zalivanje: Kroglice za zalivanje; Trni za zalivanje
pt-BR: Casa e jardim > Gramado e jardim > Sistemas de irrigação > Globos e bicos de irrigação: Globos de irrigação; Bicos de irrigação
ja: ホーム・ガーデン > ガーデン用品・ガーデン機器 > 散水用品 > 自動給水器: 自動給水器グローブ; 散水スパイク
sk-SK: Dom a záhrada > Trávnik a záhrada > Polievanie a zavlažovanie > Zavlažovacie banky a hroty: Zavlažovacie banky; Zavlažovacie hroty
fi: Koti ja puutarha > Piha ja puutarha > Kastelu > Kastelupallot ja -piikit: Kastelupallot; Kastelupiikit
nb: Hjem og hage > Plen og hage > Vanning > Vanningskuler og -spyd: Vanningskuler; Vanningsspyd
en: Home & Garden > Lawn & Garden > Watering & Irrigation > Watering Globes & Spikes: Watering Globes; Watering Spikes
tr: Ev ve Bahçe > Çim ve Bahçe > Sulama ve Tarımsal Sulama > Sulama Aparatları: Sulama Küreleri; Sulama Çivileri
ru: Дом и сад > Товары для придомовых и садовых участков > Полив и орошение > Шары и конусы для полива: Шары для полива; Конусы для полива
pt-PT: Casa e jardim > Relva e jardim > Água e irrigação > Globos e estacas de rega: Globos de rega; Estacas de rega
nl: Huis en tuin > Tuin en gazon > Beregening en irrigatie > Waterbollen en -spikes: Waterbollen; Waterspikes
hr-HR: Dom i vrt > Travnjak i vrt > Zalijevanje i navodnjavanje > Kuglice i šiljci za navodnjavanje: Kuglice za navodnjavanje; Šiljci za navodnjavanje
pl: Dom i ogród > Trawnik i ogród > Nawadnianie > Kroplowniki: Kule nawadniające; Kolce nawadniające
es: Casa y jardín > Jardín > Sistemas de riego > Globos y conos de autorriego: Globos de riego; Conos de riego
zh-TW: 居家和庭園 > 草皮和花園 > 灌溉 > 澆水球/澆水釘: 澆水球; 澆水釘
lt-LT: Namai ir sodas > Veja ir sodas > Laistymas ir drėkinimas > Laistymo gaubliai ir smaigai: Laistymo gaubliai; Laistymo smaigai
fr: Maison et jardin > Pelouses et jardins > Arrosage et irrigation > Boules et cônes d’arrosage: Boules d’arrosage; Cônes d’arrosage
cs: Dům a zahrada > Trávníky a zahrady > Závlahové systémy > Zavlažovací koule a kolíky: Zavlažovací koule; Zavlažovací kolíky